【裁判字號】    95,簡上,76
【裁判日期】    950630
【裁判案由】    毒品危害防制條例
【裁判全文】
臺灣桃園地方法院刑事判決              95年度簡上字第76號
公  訴  人  台灣桃園地方法院檢察署檢察官
上  訴  人
即  被  告  乙○○
                    樓
                    （另案現在臺灣桃園監獄執行中）
上列上訴人即被告因毒品危害防制條例案件，不服本院桃園簡易
庭94年12月21日94年度桃簡字第2614號第一審判決（聲請簡易判
決處刑案號：94年度偵字第14290 號），提起上訴，本院管轄之
第二審地方法院合議庭判決如下：
    主  文
上訴駁回。
    事  實
一、乙○○前因妨害自由案件，經本院於民國92年5 月21日以91
    年度易字第1583號判決判處有期徒刑4 月，上訴後，經臺灣
    高等法院於92年11月25日以92年度上易字第2127號判決駁回
    上訴確定，並於93年2 月26日易科罰金執行完畢，詎其仍不
    知悔改。
二、乙○○明知海洛因為毒品危害防制條例所規定之第一級毒品
    ，不得持有，竟於不詳時、地購得第一級毒品海洛因1 包，
    而無故持有之。嗣於93年10月10日晚間9 時30分許，乙○○
    與丙○○、戊○○（2 人就持有海洛因部分不知情）在桃園
    縣桃園市○○○街與力行路口之土地公廟前，將先前所竊得
    之F6-5323 號自小客車之車牌換裝於乙○○所駕駛之自小客
    車車前時，適為員警巡邏經過查覺，丙○○見狀立即逃逸，
    而乙○○與戊○○逃逸不及，經警於上址當場查獲，並於乙○○身旁地上扣得上開海洛因1 包（驗餘淨重0.71公克）。
    丙○○則逃至桃園縣桃園市○○路61號前亦為警追捕查獲。
三、案經桃園縣政府警察局桃園分局報請臺灣桃園地方法院檢察
    署檢察官偵查後聲請以簡易判決處刑。
    理  由
一、被告之辯解：
    訊據被告乙○○於本院審理時矢口否認前開持有第一級毒品
    海洛因犯行，辯稱：當天警察查獲時，我身上並沒有攜帶海
    洛因，且該包海洛因是在地上找到的，並非在我身上查獲云
    云。
二、認定被告有罪所憑之證據及理由：
  (一)本件被告為警查獲時扣案之白色粉末1 包，經送請法務部調
    查局鑑定結果，含第一級第六項毒品海洛因成分，驗餘淨重
    0.71公克，此有該局鑑定通知書1 紙在卷可參（見93年度毒
    偵字第4398號偵查卷第63頁）。足見扣案之白色粉末1 包確
    係第一級毒品海洛因無訛。
  (二)而扣案之該包海洛因，係警員於查獲被告，並將其制伏後，
    將被告拉起，隨即在被告身旁地上扣得之情，業據證人即查
    獲之桃園縣警察局桃園分局埔子派出所警員甲○○、證人即
    同時為警查獲之戊○○於本院審理中一致證述明確，並為被
    告所坦認無訛。
  (三)雖證人甲○○、戊○○均證稱無法確認該包海洛因為何人所
    有。然查，上開扣案之海洛因連同注射針筒1 支，均係被告
    乙○○所有一節，業據證人即同時為警查獲之丙○○迭於警
    詢、檢察官偵訊中及本院審理中證述明確（見同上偵查卷第
    14頁、94年度毒偵字第4991號偵查卷第12頁、本院卷第75頁
    ），並證稱：查獲當天被告乙○○有攜帶1 包海洛因到我家
    施打，當時我女朋友丁○○也有一起施用，扣案之海洛因就
    是當天施用所剩餘等語，核與證人丁○○於本院審理中證述
    ：確曾於查獲當天與乙○○一同施用海洛因之事實相符（見
    本院95年6 月16日審理筆錄第4 頁），而證人戊○○於本院
    審理中亦證稱：我記得乙○○在三組時有提到他當天有打藥
    （指注射海洛因），所以扣案的注射針筒應該是他的等語（
    見本院卷第160 頁）。準此，證人丙○○所證述被告於當日
    施用後將所剩餘之海洛因置放於身上，嗣後並為警查獲一情
    ，合乎經驗法則，並有證人丁○○、戊○○證述佐證，應堪
    採信。
  (四)再參諸本案查獲當日另在1 只黑色包包內扣得改造槍枝、子
    彈等物，惟被告亦否認該黑色包包及其內槍彈為其所有，而
    將犯行均推予丙○○，然證人戊○○於本院審理中已明確證
    稱：我當天上車時，有在駕駛座旁即右前座地上踢到1 個包
    包，感覺有點重量，我有問乙○○裡面是否裝槍，乙○○說
    不是，後來為警查獲後，我們3 人有在拘留室中討論該槍枝
    確認係乙○○的，乙○○為了交保，要求我們都說不知道是
    誰的就好了等語（見本院卷第156 、160 頁）。而被告上開
    持有槍彈犯行業經本院94年度訴第92號判決認定被告持有改
    造槍彈之事實明確，予以論罪科刑，有本院上開判決1 份在
    卷可參，據此足見被告有推卸刑責之性格，更足認定被告上
    開否認持有扣案海洛因之犯行不足採信。
  (五)綜上所述，扣案之海洛因確係被告所持有應無疑義，其前開
    所辯，無非卸責之詞，不足採信。又被告於查獲時經採尿送
    驗結果既呈嗎啡陰性反應，其施用第一級毒品海洛因之犯嫌
    雖有不足，而經檢察官為不起訴處分，惟仍難解免其持有第
    一級毒品海洛因之犯行。本件事證明確，被告犯行堪以認定
    ，應予依法論科。
三、論罪科刑：
  (一)核被告乙○○所為，係犯毒品危害防制條例第11條第1 項之
    持有第一級毒品罪。另本件被告持有海洛因之淨重，未逾5
    公克，自無依毒品危害防制條例第11條第4 項之規定加重其
    刑之餘地。
  (二)又查被告有事實欄所載之犯罪科刑執行情形，有台灣高等法
    院被告全國前案紀錄表、台灣桃園地方法院檢察署刑案資料
    查註紀錄表分別在卷可稽，其於5 年內再犯本件有期徒刑以
    上之罪，為累犯，應依刑法第47條規定加重其刑。
  (三)原審認被告之罪證明確，依刑事訴訟法第449 條第1 項前段
    、第450 條第1 項，毒品危害防制條例第11條第1 項、第18
    條第1 項前段、刑法第11條、第47條、第41條第1 項前段，
    罰金罰鍰提高標準條例第2 條，並審酌被告犯後否認犯行，
    態度難認良好，及其持有海洛因之數量等一切情狀，逕以簡
    易判決量處被告有期徒刑4 月及易科罰金之折算標準，另諭
    知扣案之海洛因（驗餘淨重0.17公克），連同包裝袋（與海
    洛因無從析離），併依毒品危害防制條例第18條第1 項前段
    之規定宣告沒收銷燬。經核其認事用法均無違誤，量刑亦屬
    妥適，應予維持，被告以其無如前述之持有第一級毒品犯行
    為由提起上訴，顯無理由，其上訴應予駁回。至於公訴人雖
    認被告即上訴人犯罪態度不佳，當庭求處有期徒刑1 年之判
    決，惟查，本件係由被告提起上訴，依據刑事訴訟法第370
    條不利益變更禁止原則，本院依法不得諭知更重之刑度，附
    此敘明。
據上論斷，應依刑事訴訟法第455 條之1 第3 項、第368 條，判
決如主文。
本案經檢察官邱曉華到庭執行職務。
中    華    民    國    95    年    6     月    30    日
                  刑事第六庭  審判長法  官  林  孟  宜
                                    法  官  蔡  寶  樺
                                    法  官  陳  永  來
上正本證明與原本無異。
不得上訴。
                                    書記官   劉  霜  潔
中    華    民    國    95    年    6     月    30    日
附錄論罪科刑法條：
毒品危害防制條例第11條第1項
持有第一級毒品者，處三年以下有期徒刑、拘役或新臺幣五萬元
以下罰金。


司法院資訊處製作；財團法人民間司法改革基金會備份。
